臺灣高等法院高雄分院刑事判決
                                   107年度上訴字第1051號
上  訴  人
即  被  告    邱丁在  




義務辯護人    陳慧敏    律師
上  訴  人
即  被  告    陳柏宏  



指定辯護人    本院公設辯護人  孫妙岑
上列上訴人等因毒品危害防制條例等案件，不服臺灣橋頭地方法
院106年度訴字第255號，中華民國107年7月4日第一審判決（起
訴案號：臺灣橋頭地方檢察署106年度偵字第4083、6059號），
提起上訴，本院判決如下：
    主  文
上訴駁回。
    事  實
一、乙○○、丙○○均明知海洛因為毒品危害防制條例所列第一級毒
    品，不得販賣、轉讓及持有，竟分別為以下犯行：
  ㈠乙○○意圖營利，基於販賣第一級毒品海洛因之犯意（乙○○販
    賣第二級毒品安非他命部分已撤回上訴），於附表一編號2
    所示時間、地點，以附表一編號2所示之方式、價格，販賣
    如附表一編號2之海洛因予黃金生。乙○○另與丙○○均意圖營
    利，共同基於販賣第一級毒品海洛因之犯意聯絡，於附表一
    編號3所示之時間、地點，以附表一編號3所示之方式、價格
    ，販賣如附表一編號3之海洛因予黃金生。
  ㈡丙○○與乙○○又共同基於轉讓第一級毒品海洛因之犯意聯絡，
    於附表一編號4、5所示時間、地點，以附表一編號4、5所示
    之方式，分別無償轉讓如附表一編號4、5之海洛因予附表一
    編號4、5所示之人（此部分乙○○轉讓第一級毒品海洛因部分
    已撤回上訴），供其等施用（均無證據證明達淨重20公克以
    上）。
二、案經高雄市政府警察局刑事警察大隊移送臺灣橋頭地方檢察
    署檢察官偵查起訴。
    理    由
壹、證據能力部分：
一、證人黃金生警詢證述之證據能力：
  ㈠按被告以外之人於檢察事務官、司法警察官或司法警察調查
    中所為之陳述，與審判中不符時，其先前之陳述具有較可信
    之特別情況，且為證明犯罪事實存否所必要者，得為證據，
    刑事訴訟法第159條之2定有明文。此傳聞法則例外之情形，
    必其陳述「與審判中不符」，且符合「具有較可信之特別情
    況」及「為證明犯罪事實存否所必要者」，始有其適用。所
    謂「較可信之特別情況」，應就前後陳述時之各種外部情況
    進行比較，以資決定何者外部情況具有可信性，所稱之「外
    部情況」，一般應考量：證人作證時間之間隔：即證人之陳
    述是否係在記憶猶新之情況直接作成；有意識的迴避：即證
    人先前陳述時若被告未在場，證人直接面對詢問警員所為陳
    述應較為坦然；事後串謀：即證人對警察描述其所目睹情形
    ，因較無時間或動機去編造事實，客觀上亦較難認與被告間
    有勾串情事，其陳述較具有可信性；警詢所製作之筆錄記載
    是否完整：如上開筆錄對於犯罪之構成要件、犯罪態樣、加
    重減輕事由等事實或情況，均詳實記載完整，自可推定證人
    之陳述，與事實較為相近，而可信為真實；而所稱「為證明
    犯罪事實存否所必要者」，係指就具體個案案情及相關卷證
    判斷，為發現實質真實目的，認為除該項審判外之陳述外，
    已無從再就同一供述者，取得與其上開審判外陳述之相同供
    述內容，如以其他證據代替，亦無從達到同一目的之情形而
    言（最高法院99年度台上字第5388號判決意旨可資參照）。
  ㈡查證人黃金生於原審審理中作證時，未就通訊監察譯文之意
    義為證述，與警詢時不同（詳後述），審酌證人黃金生於警
    詢時之陳述，較為接近案發時間，當時記憶自較深刻，從而
    對於警方之詢問，均能明確證述，且依當時之情狀，應較無
    考量利害後，而為誇張或保留陳述之可能，亦較無來自被告
    或他人之壓力，而出於虛偽不實之陳述，或事後串謀而故為
    迴護被告之機會；反觀證人黃金生在原審審理中作證時，或
    因被告同時在場，可能因此有壓力而有迴護被告，或於利害
    衡量後而有避重就輕之虞，從而對於檢、辯或原審之詰問，
    多有回答「忘記了」、「不記得」之情形，依上開說明，可
    認證人黃金生此部分於警詢之證述，客觀上具有較可信之特
    別情況。而參以證人黃金生此部分與被告乙○○、丙○○間進行
    毒品交易之過程，均屬相當私密之情事，證人黃金生於警詢
    此部分之陳述，均無替代性證詞可資取代，實有使用證人黃
    金生此部分警詢陳述之必要性，而屬證明本案犯罪事實之存
    否所必要，故依刑事訴訟法第159條之2之規定，堪認證人黃
    金生該部分之警詢證詞，自應具有證據能力。
二、證人陳家盛警詢證述之證據能力：
  ㈠按被告以外之人於審判中有下列情形之一，其於檢察事務官
    、司法警察官或司法警察調查中所為之陳述，經證明具有可
    信之特別情況，且為證明犯罪事實之存否所必要者，得為證
    據：三、滯留國外或所在不明而無法傳喚或傳喚不到者，刑
    事訴訟法第159條之3第3款定有明文。所謂「較可信之特別
    情況」，應就前後陳述時之各種外部情況進行比較，以資決
    定何種外部情況具有可信性。又所稱「為證明犯罪事實存否
    所必要者」，係指就具體個案案情及相關卷證判斷，為發現
    實質真實目的，認為除該項審判外之陳述外，已無從再就同
    一供述者，取得與其上開審判外陳述之相同供述內容，倘以
    其他證據代替，亦無從達到同一目的之情形而言（最高法院
    106年度台上字第3548號判決意旨參照）。
  ㈡經查，證人陳家盛於原審審理時，經合法傳喚、拘提均未到
    庭，有送達證書、臺灣高雄地方檢察署107年6月12日函文、
    臺灣高等法院在監在押全國紀錄表（見原審卷二第61、65、
    115頁）等在卷可稽，而有上開規定所定「所在不明而傳喚
    不到」之情形。而審酌證人陳家盛於警詢時之陳述，其先前
    之證述既已表明其不願證述毒品來源，並否認係向被告乙○○
    購買毒品甲基安非他命之情形；嗣後更易證述時，自承其先
    前證述係為袒護被告乙○○（詳後述），而其嗣後所為之證述
    ，就交易之時間、金額及過程，均能明確證述，且與客觀之
    通訊監察譯文內容相符，是就證人陳家盛之警詢證述整體觀
    之，其嗣後之證述客觀上應具有較可信之特別情況。而參以
    證人陳家盛與被告乙○○間進行毒品交易之過程，屬相當私密
    之情事，若排除證人陳家盛上述於警詢時之證述，僅依證人
    陳家盛於偵查時之證述，尚無從認定被告乙○○此部分之犯行
    ，亦即證人陳家盛此部分之警詢證述，尚無替代性證詞可資
    取代，實有使用證人陳家盛此部分警詢陳述之必要性，而屬
    證明本案犯罪事實之存否所必要，故依刑事訴訟法第159條
    之3第3款之規定，堪認證人陳家盛該部分之警詢證詞，應具
    有證據能力。
三、證人陳家盛、黃金生，及共同被告丙○○以證人身份於偵查時
    證述之證據能力：
  ㈠按被告以外之人於偵查中向檢察官所為之陳述，除顯有不可
    信之情況者外，得為證據，刑事訴訟法第159 條之1第2項定
    有明文。上開規定已揭示被告以外之人於偵查中向檢察官所
    為之陳述，原則上有證據能力，僅於顯有不可信之情況者，
    始例外否定其得為證據。揆其立法理由乃謂現階段檢察官實
    施刑事訴訟程序，多能遵守法律規定，無違法取供之虞，故
    原則上賦予其偵訊筆錄之證據能力，僅於顯有不可信之情況
    ，始例外否定其證據適格。是被告如未主張並釋明顯有不可
    信之情況時，檢察官自無須再就該無例外情形為舉證，法院
    亦無庸在判決中說明無例外情形存在之必要。換言之，法院
    僅在被告主張並釋明有「不可信之情況」時，始應就有無該
    例外情形，為調查審認。依上所述，被告以外之人在檢察官
    偵查中依法具結所為之陳述，除顯有不可信之情況者外，於
    審判中依刑事訴訟法第165條第1項規定合法調查者，即得為
    證據（最高法院102年度台上字第2783、2943號判決意旨參
    照）。又刑事訴訟法於92年2月6日修正及增訂公布施行之前
    及之後，對於人證之調查均採言詞及直接審理方式，並規定
    被告有與證人對質及詰問證人之權利，然刑事訴訟法第166
    條以下所定詰問程序，僅於審判程序有其適用，偵查程序中
    檢察官固然基於其客觀義務，必須對於被告有利及不利之情
    形均一律注意，惟偵查中檢察官主要係基於蒐集被告犯罪證
    據之目的以訊問證人，核與審判程序中法院需立於公正第三
    人地位，經由當事人之攻防，調查證人以認定事實之性質及
    目的有別，況偵查中訊問證人，法亦無明文必須傳喚被告使
    之得以在場，至刑事訴訟法第248條第1項前段雖規定「如被
    告在場者，被告得親自詰問」，然在偵查之目的及法律之條
    文規範結構下，事實上亦難期被告有於偵查中行使詰問權之
    機會，是應認我國現行法制中，偵查中被告對於證人之對質
    詰問權，並非必然需受到保障之權利，惟法院於審判中欲使
    用偵查時訊問證人之筆錄時，基於審判期日即應保障被告對
    質詰問權之法理，除被告於審判中放棄對該證人之反對詰問
    權外，法院仍應傳喚該陳述人到庭，使被告或其辯護人有行
    使反對詰問權之機會，否則該證人在偵查中向檢察官所為之
    陳述，縱使已經具結，且無顯不可信之情況，仍屬未經完足
    調查之證據（最高法院96年度台上字第1870號判決意旨參照
    ）。
  ㈡經查，證人黃金生、陳家盛，及共同被告丙○○於檢察官偵查
    時，均係以證人之身分證述，並經告以具結義務及偽證處罰
    ，命證人朗讀結文後具結，係於負擔偽證罪之處罰心理下證
    述，並以具結擔保其供述之真實性，又無受其他不當外力干
    擾之情形，是證人黃金生、陳家盛及共同被告丙○○以證人身
    份於偵查中在檢察官面前具結所為之證述，無顯然不可信之
    情況，被告乙○○之辯護人就證人黃金生、陳家盛，及共同被
    告丙○○之偵訊證述究竟有何欠缺可信性外部保障之情形，復
    未提出其他證據以實其說，依前開說明，證人黃金生、陳家
    盛，及共同被告丙○○於偵查中以證人身分所為之證述，認皆
    具有證據能力。至於對質詰問權部分，證人黃金生業於本院
    審理期日到庭具結作證，業經檢察官、被告乙○○、丙○○及其
    等辯護人對之行交互詰問，足資保障被告2人的反對詰問權
    。且證人黃金生之偵訊證述復經原審依刑事訴訟法第165條
    第1項規定為合法調查，自得作為本案認定犯罪事實之判斷
    依據；證人陳家盛部分，其於原審審理時，經檢察官、被告
    乙○○及其辯護人聲請傳喚，惟經原審依法傳喚未到，檢察官
    、被告乙○○及其辯護人均捨棄傳喚之事實，有原審審理筆錄
    乙份（見原審卷二第90頁）在卷可憑；共同被告丙○○部分，
    被告乙○○及其辯護人迄至本案辯論終結前，均未聲請傳喚作
    證，揆諸前揭判決意旨，自無不當剝奪被告行使詰問權，是
    證人陳家盛、丙○○之偵訊證述，既有證據能力，並經本院依
    法為合法調查，亦得作為認定被告犯罪事實之證據。
四、再按刑事訴訟法第159條之5第1項規定：「被告以外之人於
    審判外之陳述，雖不符前4條之規定，而經當事人於審判程
    序同意作為證據，法院審酌該言詞陳述或書面陳述作成時之
    情況認為適當者，亦得為證據」，第2項規定：「當事人、
    代理人或辯護人於法院調查證據時，知有第159條第1項不得
    為證據之情形，而未於言詞辯論終結前聲明異議者，視為有
    前項之同意」，均係基於證據資料愈豐富，愈有助於真實發
    現之理念，酌採當事人進行主義之證據處分權原則，並強化
    言詞辯論主義，透過當事人等到庭所為之法庭活動，在使訴
    訟程序順暢進行之要求下，承認傳聞證據於一定條件內，得
    具證據適格，屬於傳聞法則之一環，基本原理在於保障被告
    之訴訟防禦反對詰問權。是若被告對於證據之真正、確實，
    根本不加反對，完全認同者，即無特加保障之必要，不生所
    謂剝奪反對詰問權之問題（最高法院102年度台上字第309號
    判決意旨參照）。本判決所引用具傳聞性質之各項證據資料
    ，除上述部分外，被告乙○○、丙○○及其等之辯護人於行準備
    程序時，就檢察官所提證據之證據能力均表示無意見，且經
    於審判期日依法踐行調查證據程序，檢察官、被告於言詞辯
    論終結前，亦均未聲明異議，審酌上揭陳述作成時之情況，
    並無違法取證之瑕疵，亦認以之作為證據為適當，依上開規
    定，應認有證據能力。
貳、實體部分：
一、上揭販賣附表編號2、3第一級毒品海洛因之事實，業据上訴
    人即被告乙○○於本院審理時認罪自白坦承不諱（見本院卷第
    89、145頁）；又上訴人即被告丙○○對於販賣及轉讓第一級
    毒品海洛因之事實（即附表編號3、4、5之事實），亦於原
    審及本院審理時認罪自白坦承不諱（見原審卷二第97頁、本
    院卷第89、146頁），又經查：
（一）被告乙○○單獨販賣第一級毒品部分（即附表一編號2部分
      ）：
  1、 被告乙○○確有於附表一編號2所示時、地，與證人黃金生
     聯繫後，交付海洛因予證人黃金生，主觀上並有販賣第一
     級毒品犯意之事實，業據被告乙○○於原審審理時坦承不諱
     （見原審卷二第98頁），核與證人黃金生於偵查及原審審
     理時之證述相符（見偵一卷第46頁、原審卷二第12至13頁
     ），並有通訊監察譯文1份、證人黃金生之高雄市政府警察
     局刑事警察大隊指認犯罪嫌疑人紀錄表等在卷可稽（見警
     卷第31至32、75頁）。又證人黃金生於警詢時陳稱：這次
     通話譯文內容是我身上只剩下1千元，要跟乙○○買海洛因，
     後來因為身上要留一些錢，只跟他買500元海洛因。譯文中
     我說「我身上1千元而已」是我身上只剩1千元，沒辦法全
     用來買毒品，乙○○說「好啦，你就先拿去阿，再算啊」，
     是指我先拿毒品，可以只付部分的錢，欠的下次再算；其
     於偵查中證稱：通話譯文內容是我跟乙○○買海洛因500元之
     對話。電話中沒提到毒品代號，都是見面時講，因為之前
     他有跟我說跟他買比較便宜，所以我打給他，他就知道是
     我要買毒品。當天講完電話後，是乙○○本人來，現場只有
     我們兩個人，我拿500元跟他買，他給我1包海洛因等語（
     見警卷第65至67頁、偵一卷第46頁）。證人黃金生上開證
     述關於交易時間、地點，及為何於通話中未講明毒品種類
     、數量及金額卻能完成毒品交易等細節均能證述明確，且
     合於一般毒品交易為求隱蔽，多不會於通話中明示購買毒
     品種類、數量等細節，以免警方查緝之慣例；於警詢時並
     具體指出譯文內容之意義，及交易方式係由證人黃金生主
     動聯繫被告乙○○，則其證述內容即有相當之可信性。
   2、又證人黃金生與被告乙○○就附表一編號2部分之通話譯文
      如下：（A：被告乙○○、B：證人黃金生）（第一通，時間
      ：105年9月25日15時14分3秒起）B：喂。A：喂。B：哥喔
      ，啊在哪裡？A：我在左營ㄟ。B：左營？A：嗯。B：左營
      哪裡？A：源仔這啊。B：喔。A：我在外面這。B：喔，這
      樣我現在馬上過去。A：你要過來好啊。B：沒啊，我沒要
      進去源仔那裡面ㄟ。A：我知道啊，我在外面啦。B：喔，
      好。（第二通，時間：同日15時27分2秒起）B：喂。A：
      喂。B：啊你在哪裡？A：我在外面停車場這啊。B：我在
      這啊。A：有啊，我有看到你後面。（第三通，時間：同
      日15時28分24秒起）A：喂。B：阿兩天，兩天再跟你算，
      我身上1千元而已。A：這樣多少啊？B：我身上1千而已啊
      。A：好啦，你就先拿去阿，再算阿。B：喔好。則由上開
      3通譯文內容可知，本次係由證人黃金生主動聯繫被告乙○○，並詢問被告乙○○所在位置，且對話中完全未提及任何
      關於毒品種類或數量之代稱，此與證人黃金生上開關於交
      易模式之證述內容相符。而第三通通話中提及金額部分，
      應係證人黃金生告知被告乙○○身上僅有1千元，而被告乙○○告知本次仍可完成交易，亦與證人黃金生上開證述相符
      。從而證人黃金生之上開證述，既與上開通訊監察譯文一
      致，又與交易常情相符，應值採信，本次交易被告乙○○確
      有收取價金500元之事實，應可認定。
 3、證人黃金生雖於原審審理時，就本次所交付之500元改稱係
    返還先前欠被告乙○○之借款（見原審卷二第16頁），然查，
    證人黃金生於原審證述時，就其向被告乙○○購買之毒品金額
    為何、被告之行動電話號碼為何，均證稱忘記了（見原審卷
    二第11至12頁），其於原審所為之證述，是否因時間距離案
    發較久而不復記憶，已有可疑。再者，證人黃金生於偵查時
    ，關於與被告乙○○有無金錢糾紛一節，明確證述：有借他錢
    ，但他都有還給我等語（見偵一卷第45頁反面至第46頁）；
    而被告乙○○於本案中，無論警、偵訊或原審審理中，亦未提
    及有何借款與證人黃金生之情形。是故，證人黃金生於原審
    審理時之證述，尚無足採，而無從作為對被告乙○○有利之認
    定。
（二）被告乙○○、丙○○共同販賣第一級毒品部分（即附表一編號
      3部分）：
   1、被告乙○○、丙○○確有於附表一編號3之時、地，於聯絡證
      人黃金生後，由被告丙○○交付海洛因予證人黃金生，被告
      2人主觀上並均有販賣第一級毒品之犯意等事實，業據被
      告乙○○於原審審理時，及被告丙○○於偵查及原審審理時均
      坦承不諱（被告乙○○部分見原審卷二第98頁，被告丙○○部
      分見偵一卷第158頁反面、原審卷二第98頁），核與證人
      黃金生於偵查時之證述相符（見偵一卷第46頁及反面），
      並有上開通話之通訊監察譯文1份、證人黃金生之高雄市
      政府警察局刑事警察大隊指認犯罪嫌疑人紀錄表等在卷可
      稽（見警卷第32至34、75頁），是此部分之事實首堪認定
      。
   2、證人黃金生於偵查中證稱：這次是我跟被告乙○○聯絡，但
      是拿貨（按：海洛因）來的是他的小弟，是我跟被告乙○○
      聯絡後，他的小弟打電話給我，約我在岡山交流道的加油
      站前面，時間大約是中午快11點，該小弟拿海洛因1小包
      給我，我也拿500元給他。電話中的「一樣」，就是要買
      海洛因，「少給你五千」、「我就八千給他」是因為我要
      借錢給他，我就拿8000元給小弟，500元是買毒品的，「
      大塊的給你」是說要給我量多一點等語（見偵一卷第46頁
      及反面）。證人黃金生上開證述關於交易時間、地點，及
      與何人聯繫、與何人完成本次交易等細節均能證述明確，
      且合於一般毒品交易為求隱蔽，多不會於通話中明示購買
      毒品種類、數量等細節，以免警方查緝之慣例，並均能具
      體指出譯文內容之意義，及交易方式係由證人黃金生主動
      聯繫被告乙○○，則其證述內容由形式上觀之，即有相當之
      可信性。
   3、又證人黃金生與被告乙○○、被告乙○○與丙○○就附表一編號
      3部分之通話譯文如下：（第一通，時間：105年9月29日8
      時33分17秒起）（A：被告乙○○、B：證人黃金生）B：喂
      。A：喂。B：嘿，哥喔。A：嘿。B：阿一樣。A：你現在
      要做什麼？B：啊？我要去你那。A：我現在不在ㄟ，你要
      過去嗎？B：嘿阿。A：你要過去，我叫少年仔，在梓官ㄟ
      。B：梓官。A：嘿，你現在有辦法去梓官嗎？他現在去啊
      。B：嘿，梓官哪啊？A：seven、seven，消防隊那。B：
      梓官seven，消防隊，喔，上次那嗎？A：嘿，你是開貨車
      還是轎車去啊？B：開轎車。A：喔好，我跟他們說你那個
      開轎車，開那台灰色的嗎？B：嘿嘿。A：喔，好啊。B：
      喔。A：他開一台toyota藍色的。B：啊我那個...要給你
      的...要給你的錢。A：都給他。B：都給他。A：嘿，都拿
      給他就好。B：喔，這樣我就少你...昨天這樣...少你五
      千嘛。A：嘿，你就看，你先拿多少給他。B：這樣我就八
      千給他。A：喔，好啦。B：喔好。A：我用一個大塊的給
      你。B：喔好啊。A：喔好。（第二通，時間：105年9月29
      日8時33分17秒起）（A：被告乙○○、B：被告丙○○）B：喂
      。A：喂，你有帶出去嗎？B：有，我有帶出去啊。A：你
      多、多帶一位啦。B：有啊，我都有帶出來，我知道啊。A
      ：喔，我跟你說喔，那個四分之一那喔，加一塊，加一塊
      過去那包，那包等下要給另外一個生阿你咁知？B：嘿。
      生阿我知道。A：他等下開一台灰色的去seven那，他知道
      。B：一樣梓官？A：嘿，我叫他現在過去梓官。B：好好
      。A：阿你那塊八分之一喔，加在四分之一那，那拆了，
      你剛用給坤阿的用哪的啊？用你之前那的？B：用我自己
      這的啊。A：喔好，這樣等下你用那個四分之一那喔，加
      一些，加一些差不多一千的量下去，放八分之一，一起給
      他。B：就給源阿？A：沒啦，不是源阿啦，生阿啦。B：
      喔，生阿。A：嘿阿，源阿正常給他啦，那都有夠啦。B：
      源阿一塊八嘛。A：啊？B：源阿一塊八的嘛？A：嘿阿。B
      ：啊生阿是要？A：也要八的啊。B：也要八的。A：嘿阿
      。B：啊算說用四分之一加到一千再加到生阿要的那給生
      阿。A：給他加到八分之一給他啦。B：嘿。A：算要多給
      他的啦。B：我知，就拆四分之一加一塊一千的下去那塊
      八的要給生阿。A：嘿啊嘿啊，加三十下去啊，如果有用
      一下。B：我知道。A：啊他的拿八千給你啊。B：生阿的
      拿八千。A：嘿啊。B：啊我等下那個用好，我先給你匯一
      匯。A：加同仔那收啦。B：同仔那要晚一點ㄟ。A：沒關係
      啦，好啦，還是那個你如果可以匯你就先匯進去啦。B：
      我永安郵局的先用一用，我先用進去。A：好。（第三通
      ，時間：105年9月29日8時39分54秒起）（A：被告乙○○、
      B：證人黃金生）A：喂。B：喂，我現在要過去阿。A：他
      去了他去了。B：喔好。則由上開第1通譯文內容可知，本
      次係由證人黃金生主動聯繫被告乙○○，於確認對方確為被
      告乙○○後，即告以「一樣」，而被告乙○○則告知證人黃金
      生其不在高雄地區，並告知可委由「少年仔」在梓官見面
      ，對話中並完全未提及任何關於毒品種類或數量之代稱。
      此除與證人黃金生上開關於交易模式之證述內容相符外，
      上開對話中，證人黃金生於確認對話對象後，即告以「一
      樣」，顯見證人黃金生本次通話目的，應與先前通話相同
      ，即購買500元之海洛因毒品，且其主觀上應認為被告乙○○亦能明白其意，否則其當不至於在對話之初即向被告乙○○稱「一樣」。而被告乙○○雖詢問「你現在要做什麼」，
      然此應係被告乙○○人不在高雄，故未能立即反應證人黃金
      生之意圖為何，蓋此由證人黃金生告以要過去之後，被告
      乙○○旋即告以不在當地，並告知證人黃金生可由「少年仔
      」出面，即可得知被告乙○○於證人黃金生告知要過去之後
      ，即已明瞭證人黃金生之目的，而未再詢問所謂「一樣」
      係指何意。而雙方在確認見面地點、使用之交通工具等碰
      面細節後，證人黃金生方另詢問「要給你的錢」、「昨天
      這樣...少你五千嘛」、「這樣我就八千給他」等語，顯
      見此部分之對話應與先前之對話無涉，而係就雙方之金錢
      往來為討論，即證人黃金生本次除交易毒品外，另會交付
      8千元予被告丙○○。至被告乙○○於此部分對話結束後，向
      證人黃金生稱「我用一個大塊的給你」，則與被告乙○○、
      丙○○之第2通譯文中，被告乙○○先以「八分之一」、「四
      分之一」等暗語指示被告丙○○應交付予各購毒者之數量後
      ，再特別於電話中告知被告丙○○給「生阿」（按：應為證
      人黃金生）的部分是「算要多給他的啦」，互核一致，且
      與證人黃金生上開關於此部分譯文意義之證述相符。從而
      證人黃金生之上開證述，既與上開通訊監察譯文一致，又
      與交易常情相符，應值採信。而本次交易中，證人黃金生
      既同時交付被告丙○○要借貸予被告乙○○之8千元，則衡情
      本次購買海洛因之價金500元自當係一併給付，而無賒欠
      之理，是本次交易被告丙○○確有收取證人黃金生交付之價
      金500元之事實，應可認定。
 4、本次交易被告丙○○確有收取證人黃金生交付之價金500元之
    事實，已經認定如上，被告乙○○辯解未收到價金部分，依證
    人黃金生之證述，及上開通訊監察譯文內容，可知被告乙○○
    於本次交易時並不在案發地點，且被告乙○○於本次犯行之當
    日，即在桃園遭查獲，隨後即因另案入桃園監獄執行，業據
    被告乙○○自承明確（見警卷第3頁，原審卷一第152頁），並
    有其臺灣高等法院被告前案紀錄表1份在卷可參，則被告乙○○於案發當日即已在本案案發地外之桃園遭警查獲，嗣後即
    入監執行，則其所稱尚未自被告丙○○處取得上述500元價金
    ，應屬可信，是應認定本次價金係全部由被告丙○○取得。
 5、證人黃金生於原審審理時雖改稱：這次買海洛因的500元是
    欠的，在電話裡有跟被告乙○○說，過兩天才還被告乙○○。這
    次交易給的500元，是返還先前欠被告乙○○之借款云云（見
    原審卷二第14、20至21頁），然查，證人黃金生於原審證述
    時，就其向被告乙○○購買之毒品金額為何、被告之行動電話
    號碼為何，均證稱忘記了（見原審卷二第11至12頁），則其
    於本院所為之證述，是否因時間距離案發較久而不復記憶，
    已有可疑。再者，證人黃金生於偵查時，關於與被告乙○○有
    無金錢糾紛一節，明確證述：有借他錢，但他都有還給我等
    語（見偵一卷第45頁反面至第46頁）；而被告乙○○於本案中
    ，無論警、偵訊或原審審理中，亦未提及有何借款與證人黃
    金生之情形。又被告乙○○於本次犯行當日即已遭警查獲隨後
    並入監執行，已如上述，是證人黃金生於原審審理中之證述
    即無足採，而無從作為對被告乙○○有利之認定。
 6、末查第一級毒品均為極不易取得且價格昂貴之違禁物，且販
    賣第一級毒品罪責甚重，並為警方嚴厲查緝之重點，此乃眾
    所周知之事實，是販賣毒品者，若非有利可圖，應無甘冒遭
    供出來源，或被檢警查緝法辦而受重刑處罰之危險，而為平
    價或低於販入價格而販賣毒品之理。而本案被告乙○○與證人
    陳家盛、黃金生既非至親，或有何特殊情誼或關係，則基於
    上開說明，被告乙○○於販賣上述2次海洛因與證人黃金生、1
    次甲基安非他命與證人陳家盛時，均有營利之意圖，應可認
    定，而不悖於常情；至被告丙○○於偵查時已自承：被告乙○○
    要我送毒品，1包1千元的毒品會給我1百元等語（見偵一卷
    第159頁），是被告丙○○與被告乙○○共同為附表一編號3之販
    賣第一級毒品海洛因之犯行時，亦有營利之意圖，亦可認定
    。
（三）被告丙○○與乙○○共同轉讓第一級毒品部分（即附表一編號
      4、5部分）：
  1、被告乙○○、丙○○確有共同為附表一編號4之共同轉讓第一級
     毒品犯行，業據被告乙○○於警詢、偵查及原審審理時、被
     告丙○○於原審審理時均坦承不諱（被告乙○○部分見警卷第9
     至10頁、偵一卷第109至110頁、原審卷一第154頁；被告丙○○部分見原審卷一第129頁），核與證人即同案被告甲○○於
     偵查時之證述相符（見偵一卷第87頁），並有通訊監察譯
     文1份、證人甲○○之高雄市政府警察局刑事警察大隊指認犯
     罪嫌疑人紀錄表等在卷可稽（見警卷第27、54頁）。
  2、被告乙○○、丙○○確有為附表一編號5之共同轉讓第一級毒品
     犯行，業據被告乙○○於警詢、偵查及原審審理時、被告丙○○於偵查、原審審理時均坦承不諱（被告乙○○部分見警卷第
     20至21頁、偵一卷第109頁、原審卷一第154頁；被告丙○○
     部分見偵一卷第159頁及反面、原審卷一第129頁），核與
     證人薛仲倫於偵查時之證述相符（見偵一卷第142頁反面）
     ，並有通訊監察譯文1份、證人薛仲倫之高雄市政府警察局
     刑事警察大隊指認犯罪嫌疑人紀錄表等在卷可稽（見警卷
     第34、111頁）。綜上所述，被告乙○○、丙○○之上揭任意性
     自白均與事實相符，事証明確，被告乙○○販賣附表編號2、
     3第一級毒品海洛因之犯行，被告丙○○販賣及轉讓第一級毒
     品海洛因（即附表編號3、4、5）之犯行，均堪以認定。
二、核被告乙○○就附表一編號2、3，及被告丙○○就附表一編號3
    所為，均係犯毒品危害防制條例第4條第1項之販賣第一級毒
    品罪；被告丙○○就附表一編號4、5所為，均係犯毒品危害防
    制條例第8條第1項之轉讓第一級毒品罪，被告乙○○、丙○○就
    附表一編號3之販賣第一級毒品罪，附表一編號4、5 之轉讓
    第一級毒品罪，均有犯意聯絡及行為分擔，均應論以共同正
    犯。被告乙○○所犯上開各罪、被告丙○○上開3 罪，犯意各別
    ，行為互殊，均應予分論併罰。被告乙○○前因違反毒品危害
    防制條例案件，分別經最高法院以100 年度台上字第6375號
    、101 年度台上字第6569號判決判處有期徒刑8月、8月、4
    月、4月、1 年確定，並合併定應執行2年6月確定，於103年
    5月21日縮短刑期執行完畢出監；被告丙○○前因過失傷害案
    件，經臺灣高雄地方法院以101 年度審交易字第1152號判決
    判處有期徒刑3月確定，於103 年4月18日縮短刑期執行完畢
    出監，此有被告2 人之臺灣高等法院被告前案紀錄表各1份
    在卷可參。被告2人於上開有期徒刑執行完畢後5年內再犯本
    案有期徒刑以上之各罪，依刑法第47條第1項之規定，均為
    累犯，除法定刑為死刑、無期徒刑部分外，其餘均應加重其
    刑。
三、刑之加減部分：
 1、按毒品危害防制條例第17條第2項所謂自白，係指犯罪嫌疑
    人或被告，對於其過往之所作所為，而符合於構成犯罪要件
    之基本的社會事實之陳述，重點在於事實之供認，而非法律
    之評價，蓋因後者屬執法人員之職責，不應歸由行為人負擔
    。是行為人對於犯罪之基本社會事實，無論為主動說出或被
    動回答，亦不管係全部吐實或主要部分供明而保留不影響犯
    罪成立之部分真相，既然已經有助於重要關鍵事實之釐清，
    仍不失為自白，最高法院107年度台非字第41號判決要旨可
    資參照。經查，被告丙○○於偵查時，就附表一編號3部分犯
    行，已供述：105年9月29日當天是被告乙○○打電話給我，要
    我幫他拿海洛因去給證人黃金生，是在岡山交流道下來的加
    油站附近交付。被告乙○○說有的話就收錢等語（見偵一卷第
    158頁反面）。則依上開說明，其既已就本次毒品之交付、
    交付之時間及地點，及被告乙○○告以收取金錢等販賣毒品罪
    之主要事實均供述明確，則應認被告丙○○就附表一編號3之
    犯行，於偵查時已為自白，而其於法院審理時就本次犯行亦
    已自白，已如上述，即應依毒品危害防制條例第17條第2項
    規定，減輕其刑。
 2、被告被告丙○○就附表一編號5所示之罪，於偵查及法院審理
    時均坦白承認，已如上述，應依毒品危害防制條例第17條第
    2項之規定，減輕其刑。被告丙○○之辯護人雖辯護：被告丙○○就附表一編號4所示之罪，亦應有毒品危害防治條例第17條
    第2項之適用云云。惟查，被告丙○○於偵查中經檢察官訊問
    時，就此部分之犯行均稱：我忘記了云云（見偵一卷第159
    頁反面）。則自無從以此認被告丙○○於偵查中就此部分犯行
    已為自白，是被告丙○○之辯護人此部分所辯即要無足採。
 3、被告乙○○及其辯護人雖稱附表編號3 部分於警訊中伊有自白
    云云，惟查警員問：「譯文編號K2-2通話中，是否為你交代
    丙○○如何分配毒品數量，並要丙○○前往進行毒品交易之談話
    ？）答：是我叫丙○○先拿我自己的毒品給黃金生」「問：31
    .（問：該次毒品交易時間、地點為何？有無成功交易？是
    否為丙○○進行毒品交易？）答：我忘記有沒有交易成功了」
    （見警卷第20頁），雖丙○○於警訊中稱：「（問：這毒品是
    乙○○的？還是黃金生與乙○○一起合資買的？）答：我認為是
    乙○○的」等語，惟依上開被告乙○○與丙○○之陳述，仍無法認
    定被告乙○○於該次警訊中有自白，且被告乙○○於該次警訊中
    另稱：「我沒有販毒，我只是一起出資，幫他們拿毒品」等
    語（見警卷卷第21頁），是無法認定被告乙○○於警偵訊中有
    自白，無法依毒品危害防制條例第17條第2項規定減輕其刑
    。
 4、按刑法第59條規定之酌量減輕其刑，必須犯罪另有特殊之原
    因與環境，在客觀上足以引起一般同情，認為即使予以宣告
    法定最低度刑，猶嫌過重者，始有其適用。另按毒品危害防
    制條例第4條第1、2項之法定刑（除併科罰金刑部分外）分
    別為「死刑、無期徒刑」、「無期徒刑或7年以上有期徒刑
    」，刑度可謂至重。然同為販賣第一、二級毒品之人，其原
    因動機不一，犯罪情節未必盡同，或有大盤毒梟者，亦有中
    、小盤之分，甚或僅止於吸毒者友儕間為求互通有無者亦有
    之，其販賣行為所造成危害社會之程度自屬有異，法律科處
    此類犯罪，所設之法最低本刑卻不可謂不重。為達懲儆犯罪
    行為人，並可達防衛社會之目的者，自非不可依客觀之犯行
    與主觀之惡性二者加以考量其情狀，是否有可憫恕之處，適
    用刑法第59條之規定酌量減輕其刑，期使個案裁判之量刑，
    能斟酌至當，符合比例原則。查：本案被告乙○○於本案所為
    販賣第二級毒品之對象僅證人陳家盛1人，次數僅1次，金額
    為500元（即附表一編號1）、販賣第一級毒品之對象僅有證
    人黃金生1人，次數僅2次，金額為各500元（即附表一編號2
    、3）；被告丙○○於本案所為販賣第一級毒品之對象僅有證
    人黃金生1人，次數僅1次，金額為500元（即附表一編號3）
    ，衡諸其等之犯罪情節，並非長期販毒營生，或交易價量金
    額龐大之中、大盤毒梟，是被告乙○○所犯上開販賣第二級毒
    品，及被告2人所犯上開販賣第一級毒品罪之犯罪情狀，在
    客觀上均非不可憫恕，就被告乙○○販賣第二級毒品部分，縱
    量處法定最低刑度之7年有期徒刑；就被告2人販賣第一級毒
    品部分，縱量處法定最低刑度之無期徒刑（被告乙○○部分）
    或15年以上有期徒刑（被告丙○○經依毒品危害防制條例第17
    條第2項偵審自白規定減刑後部分），均仍嫌過重，爰依刑
    法第59條之規定，就被告乙○○所犯前開販賣第二級毒品犯行
    ，及被告2人所犯前開各次販賣第一級毒品犯行，均予以酌
    減其刑。被告乙○○所犯上開販賣第一級、第二級毒品犯行部
    分，併有上開加重及減輕事由，應依刑法第71條第1項之規
    定，先加後減之（至於法定刑為死刑、無期徒刑部分依法不
    得加重）；被告丙○○犯上開販賣第一級毒品犯行部分，併有
    上開加重及多數減輕事由，應依刑法第71條第1項、第70條
    之規定，先加後遞減之（至於法定刑為死刑、無期徒刑部分
    依法不得加重）。
四、原審適用毒品危害防制條例第4條第1項、第2項、第8條第1
    項、第17條第2項、第19條第1項，刑法第11條、第28條、第
    47條第1項、第59條、第51條第5款、第38條第4項、第38條
    之1第1項前段、第3項、第40條之2第1項之規定，並審酌被
    告乙○○明知海洛因為毒品危害防制條例第2條第2項第1款所
    定之第一級毒品，且毒品戕害人身，一經染毒，極易成癮，
    影響頗為深遠，如任其氾濫、擴散，將嚴重影響社會治安，
    危害非淺，僅為貪圖個人不法私利，竟將毒品販賣予他人施
    用，藉以牟取不法利益，除戕害他人身心健康，危害社會風
    氣，所為並助長毒品氾濫，足以衍生其他犯罪，甚值非難，
    又以被告乙○○本案販賣毒品之種類、數量、次數、就附表一
    編號3所示共同販賣海洛因犯行之程度；並參以本案犯罪之
    動機、手段、目的、情節及其等所犯造成社會危害之程度等
    一切具體情狀，分別就其2次販賣第一級毒品海洛因各量處
    有期徒刑15年2月、15年2月。就被告丙○○部分，則審酌其明
    知海洛因為毒品危害防制條例上開規定所定之第一級毒品，
    且毒品戕害人身，一經染毒，極易成癮，影響頗為深遠，如
    任其氾濫、擴散，將嚴重影響社會治安，危害非淺，僅為貪
    圖個人不法私利，竟任意將毒品販賣予他人施用，藉以牟取
    不法利益；及無償轉讓他人，除戕害他人身心健康，危害社
    會風氣，所為並助長毒品氾濫，足以衍生其他犯罪，甚值非
    難，惟念其坦承犯行之犯後態度；兼衡以被告丙○○本案販賣
    、轉讓毒品之種類、數量、次數、就附表一編號3所示共同
    販賣海洛因犯行及附表一編號4、5共同轉讓海洛因犯行之參
    與程度；並參以本案犯罪之動機、手段、目的、情節及其等
    所犯造成社會危害之程度等一切具體情狀，分別量處如附表
    二編號3至5原審判決主文之「宣告刑及沒收」欄所示之刑，
    並定其應執行刑為有期徒刑8年4月。沒收部分並說明如下：
  ㈠按犯毒品危害防制條例第4條至第9條、第12條、第13條或第1
    4條第1項、第2項之罪者，其供犯罪所用之物，不問屬於犯
    罪行為人與否，均沒收之；前二項之沒收，於全部或一部不
    能沒收或不宜執行沒收時，追徵其價額；犯罪所得，屬於犯
    罪行為人者，沒收之；前二項之沒收，於全部或一部不能沒
    收或不宜執行沒收時，追徵其價額，毒品危害防制條例第19
    條第1項、刑法第38條第4項、第38條之1第1項前段、第3項
    分別定有明文。而販賣毒品所得之財物，並非以扣除成本賺
    得之利潤為其沒收之標的，行為人因販毒所獲得利潤多少，
    自非所問（最高法院104年度台上字第2105號判決意旨參照
    ），故販賣毒品所得金錢無論已否扣案、成本若干或利潤多
    少，均應全部諭知沒收。又共同正犯因相互間利用他人之行
    為，以遂行其犯意之實現，本於責任共同之原則，有關沒收
    部分，對於共犯間供犯罪所用之物，自均應為沒收之諭知，
    至共同正犯之犯罪所得，則係就個人所分得部分為沒收或追
    徵之諭知（最高法院91年度台上字第5583號判決意旨、104
    年度第14次刑事庭會議(一)決議參照）。再按共同犯罪行為
    人之組織分工及不法所得，未必相同，特別是集團性或重大
    經濟、貪污犯罪，彼此間犯罪所得分配懸殊，其分配較少甚
    或未受分配之人，如仍應就全部犯罪所得負連帶沒收之責，
    超過其個人所得之剝奪，無異代替其他犯罪參與者承擔刑罰
    ，顯失公平。故共同犯罪，其所得之沒收，應就各人分得之
    數為之（最高法院104年度第13次刑事庭會議決議、104年度
    台上字第3935號判決意旨參照）。
  ㈡被告乙○○就附表一編號2部分，業已收受犯罪所得500元；至
    被告2人共犯附表一編號3部分，則係由被告丙○○收受犯罪所
    得500元，亦如上述，依上開說明，爰就被告乙○○於附表一
    編號2犯行；被告丙○○於附表一編號3犯行所獲得之犯罪所得
    ，依刑法第38條之1第1項前段規定，於其等所犯各該罪刑項
    下宣告沒收，並依同條第3項規定，均諭知於全部或一部不
    能沒收或不宜執行沒收時，追徵其價額。
  ㈢被告乙○○持以聯絡附表一編號1至5犯行所用之門號000000000
    0號行動電話1支（含SIM 卡1張），係為被告乙○○所持用；
    被告丙○○持之聯絡附表一編號3犯行所用之門號0000000000
    號行動電話1支（含SIM 卡1張）、聯絡附表一編號5犯行所
    用之門號0000000000號行動電話1支（含SIM 卡1張），均為
    其持用乙節，經被告2人於警詢、偵查、原審審理時陳明在
    卷(見警卷第3頁，偵一卷第158頁反面、第159頁，原審卷一
    第154至155頁），並有前揭門號0000000000、0000000000、
    0000000000號行動電話之通訊監察譯文各1 份在卷可參。是
    以，門號0000000000行動電話1支（含SIM 卡1張）應係供被
    告乙○○為本案附表一編號1至5所示之各次犯行所用之聯絡工
    具；門號0000000000號行動電話1支（含SIM 卡1張），應係
    被告丙○○為本案附表一編號3犯行所用之聯絡工具；門號000
    0000000號行動電話1支（含SIM 卡1張）應係被告丙○○為本
    案附表一編號5 犯行所用之聯絡工具，應可認定。而查上開
    各門號行動電話（均各含SIM卡1枚），均未扣案，且無證據
    證明業已滅失，爰依毒品危害防制條例第19條第1項規定，
    於被告2人所犯各該犯罪項下分別宣告沒收；就附表一編號3
    至5犯行部分，基於共犯責任共通原則，並應就被告2人於各
    該犯行所使用之門號行動電話，於被告2人共犯該罪之罪刑
    項下，均宣告沒收，並依刑法第38條第4 項規定，均諭知於
    全部或一部不能沒收或不宜執行沒收時，追徵其價額。
  ㈣末者，被告上開所犯各罪主文所宣告應沒收之物，無定執行
    刑之問題，依刑法第40條之2第1項之規定，應併執行之，故
    無庸於主文之應執行刑項下再次為沒收之諭知，一併述明。
    經核原判決認事用法並無不合，量刑及定執行刑亦屬適當，
    被告乙○○上訴主張其就附表一編號3之販賣毒品海洛因於警
    訊中有自白請求再減輕其刑云云，惟查該次販賣毒品海洛因
    其於警訊中未自白已如前述；又被告丙○○上訴指摘原判決量
    刑過重，惟查被告丙○○是累犯，原判決對其所處之刑是法定
    最低本刑加累犯之一月，原審對2人所處之刑及定執行刑均
    未過重，其等上訴均為無理由，均應予駁回。
據上論結，應依刑事訴訟法第368條，判決如主文。
本案經一審檢察官陳俐吟提起公訴，二審檢察官高碧霞到庭執行
職務。
中　　華　　民　　國   107　　年　　11　　月　　28　　日
                    刑事第三庭  審判長法  官  凃裕斗
                                      法  官  簡志瑩
                                      法  官  張盛喜
以上正本證明與原本無異。
如不服本判決應於收受本判決後10日內向本院提出上訴書狀，其
未敘述上訴理由者，並得於提起上訴後10日內向本院補提理由書
狀（均須按他造當事人之人數附繕本）「切勿逕送上級法院」。
中　　華　　民　　國   107　　年　　11　　月　　28　　日
                                      書記官  彭筱瑗
附表一：犯罪事實

編號 行為人 時間 地點 對象 金額 方式  使用之行動電話   購毒者使用之電話 數量  1 已撤回上訴略      2 乙○○0000000000 105 年9 月25日15時28分許 高雄市左營區華夏路附近某公園旁停車場 黃金生 500元 黃金生以左列門號與乙○○之左列門號聯絡毒品交易事宜後，乙○○便親自持左列海洛因，在左列時、地交付黃金生，並收受左列價金。     0000000000 海洛因1 包（重量不詳）  3 乙○○0000000000  丙○○0000000000 105 年9 月29日8 時39分至11時之間某時 高雄市岡山區某加油站 黃金生 500元 黃金生以左列門號與乙○○之左列門號聯絡毒品交易事宜後，乙○○便以左列門號與丙○○之左列門號聯繫，指示丙○○持左列海洛因，在左列時、地交付黃金生，丙○○並收受左列價金。     0000000000 海洛因1 包（重量不詳）  4 乙○○0000000000丙○○ 105 年9 月14日7 時33分許 高雄市○○區○○街0巷00號薛仲倫家中 甲○○  無償轉讓 甲○○以左列門號與乙○○之左列門號聯絡無償轉讓海洛因之事宜後，乙○○乃指示丙○○在左列時、地無償轉讓乙○○所有，由丙○○保管之海洛因交付予甲○○。     0000000000 裝有海洛因之針筒1 支（重量不詳）  5 乙○○0000000000丙○○0000000000 105 年9 月29日18時24分許 高雄市○○區○○○○○○○號「毅仔」之住家 薛仲倫「醜仔」 無償轉讓 薛仲倫向丙○○表示希望乙○○無償轉讓一包海洛因之事宜後，丙○○乃持左列門號與乙○○所持之左列門號確認，乙○○同意後，由丙○○在左列時、地無償轉讓乙○○所有，由丙○○保管之海洛因交付予薛仲倫。     無 海洛因1 包（重量不詳）  


附表二：宣告刑及沒收

編號    犯罪事實      原審判決宣告刑及沒收 1 已撤回上訴略  2 即附表一編號2之犯罪事實 乙○○販賣第一級毒品，累犯，處有期徒刑拾伍年貳月。未扣案之門號○○○○○○○○○○號行動電話壹支（含SIM卡壹張）及犯罪所得新臺幣伍佰元均沒收，如全部或一部不能沒收或不宜執行沒收時，均追徵其價額。 3 即附表一編號3之犯罪事實 乙○○共同販賣第一級毒品，累犯，處有期徒刑拾伍年貳月。未扣案之門號○○○○○○○○○○號及門號○○○○○○○○○○號行動電話各壹支（各含SIM卡壹張）均沒收，如全部或一部不能沒收或不宜執行沒收時，均追徵其價額。丙○○共同販賣第一級毒品，累犯，處有期徒刑柒年柒月。未扣案之門號○○○○○○○○○○號及門號○○○○○○○○○○號行動電話各壹支（各含SIM卡壹張）及犯罪所得新臺幣伍佰元均沒收，如全部或一部不能沒收或不宜執行沒收時，均追徵其價額。 4 即附表一編號4之犯罪事實 乙○○部分已撤回上訴略。丙○○共同轉讓第一級毒品，累犯，處有期徒刑壹年壹月。未扣案之門號○○○○○○○○○○號行動電話（含SIM卡壹張）壹支沒收，如全部或一部不能沒收或不宜執行沒收時，追徵其價額。 5 即附表一編號5之犯罪事實 乙○○部分已撤回上訴略。丙○○共同轉讓第一級毒品，累犯，處有期徒刑柒月。未扣案之門號○○○○○○○○○○號及門號○○○○○○○○○○號行動電話各壹支（各含SIM卡壹張）均沒收，如全部或一部不能沒收或不宜執行沒收時，均追徵其價額。 


附錄本案論罪科刑法條：
毒品危害防制條例第4條第1項、第2項製造、運輸、販賣第一級
毒品者，處死刑或無期徒刑；處無期徒刑者，得併科新臺幣 2 
千萬元以下罰金。製造、運輸、販賣第二級毒品者，處無期徒刑
或 7 年以上有期徒刑，得併科新臺幣 1 千萬元以下罰金。毒品
危害防制條例第8條第1項轉讓第一級毒品者，處 1 年以上 7 年
以下有期徒刑，得併科新臺幣 1 百萬元以下罰金。